sv: Metod för revning: Mastrotation; Ingen; Rullsystem; Blixtlåsrev; Övrigt
ro-RO: Metodă de terțarolare: Rotația catargului; Niciuna; Rulare/înrolare; Reef cu fermoar; Altele
hu: Vitorla összehúzási módja: Árbocforgatás; Nincs; Felcsavarható / betekerhető; Cipzáras reff; Egyéb
zh-CN: 缩帆方式: 桅杆旋转缩帆; 无; 卷曲/卷帆; 拉链缩帆; 其他
cs: Metoda refování: Rotace stěžně; Žádný; Rolování/navíjení; Refování na zip; Ostatní
en: Reefing method: Mast rotation; None; Roll-up/furling; Zip-reef; Other
pl: Metoda refowania: Obrót masztu; Brak; Rolowanie/zwijanie; Zip-reef (na zamek błyskawiczny); Inne
pt-BR: Redução da vela, método: Rotação do mastro; Nenhum; Enrolar; Rizar com zíper; Outro
fi: Reivaamismenetelmä: Maston kierto; Ei mitään; Rullaus; Vetoketjureivaus; Muu
vi: Phương pháp cuốn buồm: Cột buồm xoay; Không có; Cuộn lên/thu buồm; Thu buồm bằng khóa kéo; Khác
hr-HR: Metoda skraćivanja jedara: Rotacija jarbola; Nema; Namatanje (furling); Kraćenje jedra patentnim zatvaračem; Ostalo
fr: Méthode de réduction de la voilure: Rotation du mât; Aucun; Enroulement; Prise de ris à fermeture éclair; Autre
ja: リーフング方法: マストローテーション; なし; ロールアップ/ファーリング; ジップリーフ; その他
nb: Metode for reving: Maste-rotasjon; Ingen; Rulling/furling; Glidelåsrev; Annet
ko: 리핑 방식: 마스트 회전; 없음; 롤업/펄링; 집-리프; 기타
da: Rebningsmetode: Maste-rotation; Ingen; Rul/furling; Lynlåsrebning; Andet
el: Μέθοδος ρύθμισης ιστίου: Περιστροφή ιστού; Καμία; Τύλιγμα/Μάζεμα; Μούδα με φερμουάρ; Άλλο
bg-BG: Метод за рифоване: Въртене на мачтата; Няма; Навиване; Рифоване с цип; Други
zh-TW: 束帆方式: 桅桿旋轉縮帆; 無; 捲輪式/捲帆式縮帆; 拉鍊縮帆; 其他
th: วิธีการลดขนาดใบเรือ: การหมุนเสากระโดง; ไม่มี; แบบม้วนเก็บ/ม้วนพับ; แบบมีซิป; อื่นๆ
nl: Reefmethode: Mastrotatie; Geen; Oprollen/reven; Ritsreven; Overig
it: Metodo di terzarolo: Rotazione dell’albero; Nessuno; Avvolgimento; Terzaroli con cerniera; Altro
tr: Yelken küçültme yöntemi: Direk döndürme; Yok; Sarma (furling); Fermuarlı camadan; Diğer
de: Reffmethode: Mastrotation; Keine; Aufrollen/Rollen; Reißverschluss-Reff; Sonstige
es: Método de rizado: Rotación del mástil; Ninguno; Enrollable; Rizo con cremallera; Otro
ru: Метод рифления: Вращение мачты; Нет; Скручивание/закрутка; Рифление на молнии (zip-reef); Другое
sk-SK: Metóda krátenia plachty: Rotácia sťažňa; Žiadne; Navíjanie/rolovanie; Refovanie zipsom; Iné
sl-SI: Vrsta palčne odprtine kljunaste flavte: Rotacija jambora; Brez; Navijanje; Krajšanje jadra z zadrgo; Drugo
lt-LT: Rifavimo būdas: Stiebo sukimasis; Nėra; Vyniojimas; Rifavimas užtrauktuku; Kitas
pt-PT: Método de recolhimento: Rotação do mastro; Nenhum; Enrolamento; Rizes com fecho; Outro